【裁判字號】    97,聲,1550
【裁判日期】    971024
【裁判案由】    停止強制執行
【裁判全文】
臺灣桃園地方法院民事裁定              97年度聲字第1550號
聲  請  人  甲○○
                        2號3.
                        桃園縣.
                        2號3.
相  對  人  金陽信資產管理股份有限公司（原陽信商業銀行）
法定代理人  乙○○
上列當事人間聲請停止強制執行事件，本院裁定如下：
    主  文
聲請人供擔保新臺幣壹拾貳萬元後，本院九十七年度司執字第六
一三二八號強制執行事件之強制執行程序，於本院九十七年度訴
字第一七五○號給付票款事件判決確定前，應暫予停止。
    理  由
一、按「有回復原狀之聲請或提起再審或異議之訴，或對於和解
    為繼續審判之請求，或提起宣告調解無效之訴，撤銷調解之
    訴，或對於許可強制執行之裁定提起抗告時，法院因必要情
    形，或依聲請定相當並確實之擔保，得為停止強制執行之裁
    定。」強制執行法第18條第2 項定有明文。又抵押人如以許
    可執行裁定成立前實體上之事由，主張該裁定不得為執行名
    義而提起訴訟時，其情形較裁定程序為重，依「舉輕明重」
    之法理，並兼顧抵押人之利益，則抵押人自得依強制執行法
    第18條第2 項之規定，聲請為停止執行之裁定（最高法院95
    年度台抗字第104 號裁判意旨可資參照）。
二、本件聲請人主張：伊並未積欠相對人任何債務，惟相對人對
    伊聲請強制執行，並扣押三分之一之薪資，伊業於民國97年
    10月1 日向本院具狀提起債務人異議之訴在案，本件執行事
    件已對其生活及清白產生莫大之影響，為此請准裁定本院97
    年度司執字第61328 號強制執行事件於上開事件判決確定前
    ，停止執行，伊並願供擔保等語。
三、經查，本院調取本院97年度司執字第61328 號給付票款強制
    執行卷宗及本院97年度訴字第1750號卷宗審究後，參酌上開
    法文意旨，認為聲請人之聲請為有理由，應予准許。茲審酌
    本件聲請人所提起之上開債務人異議之訴，其訴訟標的金額
    依其主張應為新台幣（下同）758,065 元，而相對人即債權
    人請求執行之債權金額則為758,065 元及自93年7 月16日起
    至清償日止，按年息百分之7.4 計算之利息，如本件停止執
    行，相對人債權無法立刻獲得清償，本院認其將蒙受以758,
    065 元計相當於法定遲延利息年息百分之5 之損失，再以司
    法院訂定之各級法院辦案期限實施要點為準，民事第一審審
    判期限為1 年4 個月，第二審為2 年，依此計算上開債務人
    異議之訴審理所需進行之期間，綜上各情，准聲請人以12萬
    元供擔保後，於本院97年度訴字第1750號債務人異議之訴事
    件確定前，停止本院97年度司執字第61328 號給付票款強制
    執行程序之執行。
四、爰依強制執行法第18條第2 項，裁定如主文。
中    華    民    國    97    年    10    月    24    日
                  民事第三庭    法  官  陳心婷
以上正本係照原本作成
如對本裁定抗告，應於收受裁定正本送達後10日內向本院提出抗
告狀，並繳納抗告裁判費新台幣1,000 元。
中    華    民    國    97    年    10    月    27    日
                            書記官  林君燕


司法院資訊處製作；財團法人民間司法改革基金會備份。
